最高法院刑事判決　　　　　　　　　　　　　　　九十三年度台上字第六八四二號
　　上　訴　人　甲○○
右上訴人因違反麻醉藥品管理條例案件，不服台灣高等法院高雄分院中華民國九十一
年二月六日第二審更審判決（九十年度上更(一)字第三一○號，起訴案號：台灣高雄地
方法院檢察署八十六年度偵字第一三八一五號），提起上訴，本院判決如左：
    主  文
上訴駁回。
    理  由
按刑事訴訟法第三百七十七條規定，上訴於第三審法院，非以判決違背法令為理由，
不得為之。是提起第三審上訴，應以原判決違背法令為理由，係屬法定要件。如果上
訴理由狀並未依據卷內訴訟資料，具體指摘原判決不適用何種法則或如何適用不當，
或所指摘原判決違法情事，顯與法律規定得為第三審上訴理由之違法情形，不相適合
時，均應認其上訴為違背法律上之程式，予以駁回。本件原審經審理結果，認為上訴
人甲○○非法販賣安非他命之犯行明確，因而撤銷第一審所為科刑之判決，經比較新
舊法後，改判仍論處上訴人連續非法販賣化學合成麻醉藥品罪刑（處有期徒刑六年）
，已詳敘其調查、取捨證據之結果及憑以認定犯罪事實之心證理由。並就上訴人否認
之供詞及其所辯各語認非可採，予以論述。就形式上觀察，原判決要無採證認事違背
經驗法則、論理法則或理由不備等違背法令之情形。上訴人於警詢對於陳宗成所指上
訴人曾先後三次售賣安非他命予伊施用之證述，坦承確有其事，雖渠於第一審及原審
辯謂伊警詢係遭警毆打刑求云云。然上訴人係於民國八十六年五月十三日下午一時許
經警查獲，同日下午二時許經警方詢問並製作筆錄後，旋於當日下午六時許移送台灣
高雄地方法院檢察署，檢察官於訊問後，隨即予以具保釋放。而上訴人於檢察官訊問
時非但未提出刑求抗辯，尚且坦承其警詢所供屬實，倘如所指警詢曾遭刑求，何以於
當天獲釋後未立即就醫驗傷，即嗣於偵查中到場，亦始終未指有遭警刑求情事。是上
訴人於法院調查、審理時始執此抗辯，其真實性頗有可疑。況陳宗成、張文欽及呂漢
恭先後於警詢、偵查及原審調查時一致指證上訴人確有售賣安非他命屬實，益徵上訴
人警詢坦認之供詞與實情相符，應非刑求所致。是原判決於理由內依憑證人即警員陳
文賢之供證，認上訴人刑求之抗辯不足採信，且說明無再傳訊陳宗成、張文欽及劉妙
芳之必要，應無證據調查職責未盡可指。而上訴人於八十六年六月三日晚上經警查獲
時，在其身上查獲之現金新台幣一萬元，確係呂漢恭為購買安非他命所交付，業經呂
某於警詢供證屬實，原判決理由已依此說明該款為上訴人犯罪所得財物，乃適用刑法
第三十八條第一項第三款規定宣告沒收，亦無理由不備情事。是上訴意旨執以指摘原
判決違背法令，核與法律規定得為第三審上訴理由之違法情形，不相適合，依前揭說
明，其上訴違背法律上之程式，應予駁回。
據上論結，應依刑事訴訟法第三百九十五條前段，判決如主文。
中　　　華　　　民　　　國　　九十三　　年　　 十二 　　月　　 三十 　　日
                              最高法院刑事第十一庭
                                  審判長法官  張　淳　淙
                                        法官  謝　俊　雄
                                        法官  蘇　振　堂
                                        法官  張　春　福
                                        法官  呂　丹　玉
      右正本證明與原本無異
                                              書  記  官
中　　　華　　　民　　　國　　九十四　　年　　　一　 　月　　　六 　　　日
                                                                        Ｖ
